# 【陈版】关于设立有限合作企业作为员工持股平台的会计处理问题

提问人：木有名字 时间：2018-04-24 17:28:18
请教关于持股平台的会计处理：
背景介绍：A公司为非上市公司，为激励员工，设置了一个员工持股平台，该员工持股平台以有限合伙企业的形式存在，有限合伙企业拥有A公司10%的股权，A公司员工可通过认缴出资成为有限合伙人的形式间接享有A公司的股权。该有限合伙企业仅有一个普通合伙人（A公司实际控制人），员工通过从该普通合伙人手中认缴出资份额的形式成为有限合伙人，员工认缴出资后即可享有A公司股权（没有服务期限的限制）。根据相关约定，员工离职后，须由普通合伙人回购其对有限合伙企业的出资份额。假设该有限合伙企业注册资本金额很小，员工认缴的出资金额可以忽略不计。
上述情形可被视同为向员工授予限制性股票，应按授予日的公允价值计量
问题： 1 ）如果第一年，员工在该有限合伙企业的持股比例为50%，那么当年应确认的员工股份激励费用=授予日公司股权公允价值 10%50% ，这样计算正确吗？（借：管理费用，贷：资本公积） 2 ）如果第二年，没有新的授予事项发生但有一部分员工离职了，导致员工在该有限合伙企业的持股比例降为 30% ，是否应该将第一年多确认的这部分员工股份激励费用予以冲销？冲销金额 = 授予日公司股权公允价值 10% （50%-20%）（ 借：资本公积 贷：管理费用） 3 ）如果第二年，没有员工离职也没有新的授予事项发生，但是由于A公司引进了其他的机构投资者，导致该有限合伙企业对A公司的持股比例降低为8%，这种情况下是否需要进行相应的会计处理？是否需要重回多确认的员工股份激励费用？冲销金额=授予日公司股权公允价值*（10%-8%）*50%（ 借：资本公积 贷：管理费用）
非常感谢！

回答人：chenyiwei
1 、是。 2 、因为没有等待期（视同授予后立即可行权），所以后续发生人员离职时，前期已确认的股份支付费用和对应的资本公积不冲回。 3 、权益结算的股份支付，后续不确认权益工具公允价值变动的影响。所以在授予日后引入新投资者时，无需调整授予日对股份支付的会计处理。